【裁判字號】    99,訴,2555
【裁判日期】    991207
【裁判案由】    毒品危害防制條例
【裁判全文】
臺灣臺中地方法院刑事判決              99年度訴字第2555號
公  訴  人  臺灣臺中地方法院檢察署檢察官
被      告  葉世傑
上列被告因違反毒品危害防制條例案件，經檢察官提起公訴（99
年度毒偵字第2773號），被告於準備程序中就被訴事實為有罪之
陳述，經受命法官聽取當事人之意見後，由本院合議庭裁定由受
命法官獨任以簡式審判程序審理，判決如下：
    主  文
葉世傑施用第一級毒品，累犯，處有期徒刑拾月。
    事  實
一、葉世傑前曾受如下罪刑宣告及刑之執行完畢情形，仍不知悔
    改：
  (一)前因違反毒品危害防制條例案件，經本院以95年度訴字第36
    57號判決判處有期徒刑8 月確定，又因竊盜案件，經本院以
    96年度中簡字第374 號簡易判決判處有期徒刑3 月確定。上
    開2 罪刑嗣經本院以96年度聲減字第2304號裁定減為有期徒
    刑4 月、2 月又15日後，定應執行刑為有期徒刑5 月確定後
    ，送監執行，刑期自民國96年5 月25日起算。
  (二)另因違反毒品危害防制條例案件，經本院以96年度訴字第24
    42號判決判處有期徒刑10月確定後，接續於上開(一)所示有期
    徒刑5 月執行，嗣於97年8 月29日縮刑期滿執行完畢。
二、葉世傑前於90年間因施用毒品案件，經法院裁定送觀察、勒
    戒後，認無繼續施用毒品之傾向，於90年11月22日釋放，由
    臺灣臺中地方法院檢察署檢察官以90年度毒偵字第5357號為
    不起訴處分確定。復於觀察勒戒執行完畢釋放後之5 年內，
    於92年間因施用毒品案件，經本院裁定令入戒治處所施以強
    制戒治1 年，其施用部分經臺灣臺中地方法院檢察署檢察官
    提起公訴後，經本院以92年度訴字第1421號判決判處有期徒
    刑7 月確定，其後又多次因施用毒品案件，經檢察官起訴及
    經本院判決有罪在案，詎其仍未戒絕施用毒品惡習，復基於
    施用第一級毒品海洛因之犯意，於98年12月31日晚上8 時10
    分許為警採尿時起回溯96小時期間內之為警查獲前某刻，在
    其位於臺中市○○區○○里○○○街93巷31號11樓居所內，
    以將海洛因摻水置入注射針筒內施打進入人體之方式，施用
    海洛因1 次。嗣葉世傑於98年12月31日晚上8 時10分許，在
    臺中市○○區○○路2 段25巷43號前，因形跡可疑而為警盤
    查，經警徵得其同意後採驗尿液，因而偵悉上情。
三、案經臺中市警察局第四分局報告臺灣臺中地方法院檢察署檢
    察官偵查起訴。
    理  由
一、按被告以外之人於審判外之言詞或書面陳述，除法律有規定
    者外，不得作為證據。前項規定，於法院以簡式審判程式或
    簡易判決處刑者，不適用之，刑事訴訟法第159 條定有明文
    。查本案被告葉世傑違反毒品危害防制條例案件，經檢察官
    提起公訴，被告於準備程序中就被訴事實為有罪之陳述，經
    法官告知簡式審判程序之旨，並聽取公訴人、被告之意見後
    ，合議庭裁定由受命法官獨任進行簡式審判程序，且無刑事
    訴訟法第159 條第1 項規定之適用，合先敘明。
二、本院認定被告有罪之證據如下：
  (一)被告於本院審理中之自白。
  (二)被告於上揭為警查獲後，尿液檢驗結果呈嗎啡陽性反應，有
    中山醫學大學附設醫院檢驗科藥物檢測中心尿液檢驗報告、
    委託鑑驗尿液與真實姓名對照表、勘察採證同意書各1 紙附
    卷可稽。按常人如未施用毒品，其尿水中當無呈毒品藥物陽
    性反應，倘有施用者，約百分之70於24小時內自尿中排出，
    約百分之90於96小時自尿中排出，故推算施用時間距採尿時
    間最長可能不會超過4 日，此經行政院衛生署藥物食品檢驗
    局81年2 月8 日（81）藥檢壹字第001156號函示甚明。準此
    ，被告於98年12月31日晚上8 時許為警所採之尿液，經以氣
    相層析質譜分析法檢驗結果，既有呈嗎啡陽性反應之情形，
    顯見被告確有於採尿時起回溯96小時期間內之為警查獲前某
    刻，施用海洛因1 次之犯行無訛。揆諸上開說明，足徵被告
    自白於本案為警查獲前，有在上址居所內施用海洛因1 次等
    語，核與事實相符，洵堪採信。
  (三)又查被告前因施用毒品案件，受上揭事實欄二所示毒品觀察
    勒戒、強制戒治及罪刑宣告情形，有臺灣高等法院被告前案
    紀錄表、臺灣臺中地方法院檢察署刑案資料查註紀錄表及全
    國施用毒品案件紀錄表各1 份在卷可按。依上開說明，被告
    係於第3 次以上犯毒品危害防制條例第10條之罪，依毒品危
    害防制條例第23條第2 項規定，應依法起訴。檢察官予以起
    訴，即無不合。
  (四)綜上卷證，本案事證明確，被告犯行均堪認定，應予依法論
    科。
三、核被告葉世傑所為，係犯毒品危害防制條例第10條第1 項之
    施用第1 級毒品罪。被告施用前持有毒品海洛因之低度行為
    ，為其施用之高度行為所吸收，不另論罪。被告前曾受上揭
    事實欄一所載罪刑宣告及刑之執行完畢情形，有臺灣高等法
    院被告前案紀錄表1 紙在卷可稽，其於徒刑執行完畢後，5
    年內故意再犯本案施用毒品犯行，係涉犯有期徒刑以上之罪
    ，為累犯，爰依刑法第47條第1 項規定，加重其刑。爰審酌
    被告犯罪之目的、動機、手段、被告前有多次施用毒品前科
    及素行、被告之品行、智識程度、犯罪所生損害、被告自98
    年12月18日起至99年11月3 日止均有自行前往臺中維新醫院
    進行美沙酮治療毒癮之情形，此有被告提出之門診收據附卷
    可參，及被告犯罪後坦認犯行，犯後態度尚佳等一切情狀，
    量處如主文所示之刑，以示懲儆。至檢察官雖具體求刑量處
    被告有期徒刑1 年云云，惟查被告既有自行尋求戒毒治療持
    續將近1 年之行為，顯見其有悔改及戒絕毒品之意，斟酌其
    上開一切量刑之情狀，本院認為量處被告上揭之刑，即足收
    懲儆之效，爰就檢察官所為求刑，不予採酌，附此敘明。
據上論斷，應依刑事訴訟法第273 條之1 第1 項、第299 條第1
項前段，毒品危害防制條例第10條第1 項，刑法第11條前段、第
47條第1 項，判決如主文。
本案經檢察官劉文賓到庭執行職務。
中    華    民    國    99    年    12    月    7     日
                  刑事第十八庭   法  官  胡芷瑜
以上正本證明與原本無異。
如不服本判決，應於收受送達後10日內向本院提出上訴書狀，並
應敘述具體理由；其未敘述上訴理由者，應於上訴期間屆滿後20
日內向本院補提理由書（均須按他造當事人之人數附繕本）「切
勿逕送上級法院」。
                                 書記官  沈慧玲
中    華    民    國    99    年    12    月    7     日
附錄論罪科刑法條
毒品危害防制條例第10條
施用第一級毒品者，處6月以上5年以下有期徒刑。
施用第二級毒品者，處3年以下有期徒刑。

司法院資訊處製作；財團法人民間司法改革基金會備份。
